【裁判字號】    98,毒抗,107
【裁判日期】    980326
【裁判案由】    毒品危害防制條例
【裁判全文】
臺灣高等法院刑事裁定                 98年度毒抗字第107號
    抗  告  人
    即  被  告  甲○○
上列抗告人因違反毒品危害防制條例案件，不服台灣台北地方法
院98年度毒聲字第83號，民國98年2月23日裁定（聲請案號：台
灣台北地方法院檢察署98年度聲觀字第53號），提起抗告，本院
裁定如下：
    主  文
原裁定撤銷。
甲○○施用第二級毒品，應送勒戒處所觀察、勒戒，其期間不得
逾貳月。
    理  由
一、按安非他命為毒品危害防制條例第二條第二項第二款所列之
    第二級毒品，而犯該條例第十條第二項之施用第二級毒品罪
    者，檢察官應聲請法院裁定，令被告入勒戒處所觀察、勒戒
    ，其期間不得逾二月，同條例第二十條第一項定有明文。
二、聲請意旨略以：抗告人即被告甲○○（下稱被告）基於施用
    第二級毒品安非他命之犯意，自民國（下同）九十七年五月
    間起至同年十二月二十三日止，在臺北縣新店市○○路四四
    巷一四號住處等地，施用第二級毒品安非他命多次，為警於
    同年十二月二十五日在上址查獲，爰依毒品危害防制條例第
    二十條第一項規定，聲請裁定將被告送勒戒處所觀察、勒戒
    等語。
三、原裁定以：訊據被告固矢口否認有施用第二級毒品安非他命
    犯行，惟查：被告為警查獲後，經採集其尿液送請臺灣檢驗
    科技股份有限公司以酵素免疫分析法及氣相層析質譜儀法鑑
    定結果，確呈安非他命及甲基安非他命陽性反應，有該公司
    濫用藥物檢驗報告附卷可證。而此雙重檢驗方法作藥物及其
    代謝產物之定性及定量分析，幾乎不會有偽陽性反應，亦即
    如尿液中未含有煙毒之反應者，即不可能產生因藥物所引起
    之偽陽性反應，亦有行政院國軍退除役官兵輔導委員會榮民
    總醫院八十三年四月七日（八三）北總內字第０三０三九號
    函可參。又甲基安非他命經口服投與後，約百分之七十於二
    十四小時內自尿中排出，約百分之九十於九十六小時內自尿
    中排出，而其成分之檢出，與其投與方式、投與量、個人體
    質、採尿時間與檢測儀器之精密度等諸多因素有關，因此僅
    憑尿液中呈安非他命陽性反應，推算吸食時間距採集時間之
    長短，最長可能不會超過四日，此亦有行政院衛生署藥物食
    品檢驗局八十一年二月八日（八一）藥檢壹字第００一一五
    六號函可憑，足見施用安非他命之人，其尿液可檢出該成分
    之最大時限約為九十六小時。綜觀上情，被告於為警查獲後
    採尿前回溯九十六小時內某時，確有施用第二級毒品安非他
    命之犯行甚明，被告空言否認，不足採信，原審因予裁定將
    被告送勒戒處所觀察、勒戒，固非無見。
四、惟按毒品危害防制條例第二十條第一項規定，施用第二級毒
    品罪者，檢察官應聲請法院裁定，令被告入勒戒處所觀察、
    勒戒，其期間不得逾二月，乃原裁定主文欄僅諭知「甲○○
    施用第二級毒品，應送勒戒處所觀察、勒戒。」，而未記載
    觀察勒戒期間，尚有疏漏。被告抗告意旨略以：本件警方未
    持搜索票即進入被告住處搜索，其搜索程序不合法，扣得之
    玻璃瓶、吸管，自不得作為不利於被告之認定云云。惟查：
    被告於警詢已自承：「警方於九十七年十二月二十五日十六
    十五十分，在台北縣新店市○○路四十四巷十四號前，出示
    證件攔檢盤查時，我當場配合（同意警方搜索）主動帶警方
    至我暫住地（台北縣新店市○○路四十四巷十四號）」等語
    （見偵查卷第九頁），足見被告已同意並主動帶同警方至其
    住處搜索，則警方搜索程序自屬合法，被告所辯，尚不足採
    。被告抗告意旨，執此指摘原裁定不當，雖無足取，但查原
    裁定既有上開違誤，要屬無可維持，應由本院將原裁定撤銷
    ，並自為裁定如主文第二項所示。
據上論斷，應依刑事訴訟法第四百十三條，裁定如主文。
中    華    民    國    98    年    3     月    26    日
                  刑事第十七庭  審判長法  官 趙功恆
                                      法  官 陳憲裕
                                      法  官 高明哲
以上正本證明與原本無異。
不得再抗告。
                                      書記官 梁淑時
中    華    民    國    98    年    3     月    30    日


司法院資訊處製作；財團法人民間司法改革基金會備份。
